【裁判字號】    89,易,4183
【裁判日期】    900501
【裁判案由】    電子遊戲場業管理條例
【裁判全文】
臺灣高雄地方法院刑事判決                        八十九年度易字第四一八三號
    公  訴  人  臺灣高雄地方法院檢察署檢察官
    被      告  甲○○
右列被告因違反電子遊戲場業管理條例案件，經檢察官聲請簡易判決處刑（八十九年
度偵字第八三九六號），嗣本院簡易庭（八十九年雄簡字第五七五號）認不宜以簡易
判決處刑，移由本院依普通程序審理，再經檢察官移送併辦（八十九年偵字第一七一
一四號），本院判決如左：
    主  文
甲○○共同違反未依電子遊戲場業管理條例規定辦理營業登記，不得經營電子遊戲場
業之規定，處拘役參拾日，如易科罰金，以參佰元折算壹日。
    事  實
一、甲○○意圖營利，竟未經向主管機關核准辦理營利事業登記，於民國八十九年二
    月間某日起，在高雄市○○區○○路三五一號「大水象茶棧」內，擺設電子遊戲
    機具共計五台（孔雀王二台、龍鳳一台、動物柏青樂一台、金獅王一台，均未扣
    案且已滅失）供不特定人打玩，經營電子遊戲場業務，嗣於同年三月二十八日（
    起訴書誤載為同年月三十一日）凌晨零時十分許，為警臨檢而當場查獲。又甲○
    ○復承上相同之營業犯意，與友人乙○○（業經本院另案判決有罪）基於共同之
    犯意聯絡，自八十九年七月七日起，由甲○○提供其所有之金孔雀電子遊戲機一
    台（未扣案且已滅失），擺設於乙○○所經營位於高雄市前鎮區○○○路二Ｏ號
    「大欣超商」之騎樓處營業，供不特定之人打玩，迨於同年七月十八日下午四時
    五十分許，復為警當場查獲。
二、案經高雄市政府警察局左營分局、前鎮分局分別函送高雄市政府後函轉臺灣高雄
    地方法院檢察署檢察官偵查起訴及移送併辦。
    理  由
一、訊據被告甲○○對右揭事實坦承不諱，核與證人丙○○即「大水象茶棧」之店員
    與證人乙○○分別於警訊中所證述之情節均相符合，並有高雄市警察局左營分局
    、前鎮分局查獲時所分別製作之營業場所臨檢紀錄表各一紙、現場相片影本共二
    紙在卷足憑，此外，證人乙○○因於「大欣超商」擺設被告甲○○與他人之電子
    遊戲機台之犯行，業經本院判決有罪，有臺灣高雄地方法院八十九年度雄簡字第
    一三三六號刑事簡易判決一紙附卷可參。是以本案事證明確，被告之犯行堪以認
    定。
二、按經營電子遊戲場業，應依公司法或商業登記法辦理公司或商業登記；又未依本
    條例規定辦理營利事業登記者，不得經營電子遊戲場業；違反者處行為人一年以
    下有期徒刑、拘役或科或併科新台幣五十萬元以上二百五十萬元以下罰金，八十
    九年二月三日總統公佈之電子遊戲場業管理條例第十條、第十五條、第二十二條
    分別定有明文。故核被告違犯上開條例第十五條規定之犯行，應依同條例第二十
    二條論罪科刑。公訴意旨雖未論及被告於八十九年七月間提供金孔雀電子遊戲機
    一台擺設於「大欣超商」之犯行（併辦部分），然其未依規定辦理辦理營業登記
    經營電子遊戲場業之行為僅有一個，應僅成立單純一罪，是以此部分應為起訴效
    力所及，本院自得併予審理，附此敘明。再被告違法營業行為之一部，與乙○○
    間有犯意聯絡及行為分擔，皆為共同正犯。爰審酌被告前於八十二年間，因妨害
    風化案件經法院判處有期徒刑六月，於八十三年四月八日執行完畢（於本案不構
    成累犯前科），此外無其他犯罪前科，有台灣高雄地方法院檢察署刑案資料查註
    紀錄表、本院被告院內索引卡紀錄表及台灣高等法院被告全國前案紀錄表各一紙
    在卷可憑，尚非品行極為惡劣之人，暨參酌其犯罪動機、目的、手段，所生危害
    非鉅，及犯後坦承犯行，態度良好等一切情狀，爰從寬量處拘役三十日，並諭知
    易科罰金之折算標準。又於被告行為後，刑法第四十一條業於九十年一月十日修
    正公布施行，並於同年月十二日生效，依修正前之刑法第四十一條規定：「犯最
    重本刑為三年以下有期徒刑以下之刑之罪，而受六個月以下有期徒刑或拘役之宣
    告，因身體、教育、職業或家庭之關係，執行顯有困難者，得以一元以上三元以
    下折算罰金」，惟修正後之刑法第四十一條第一項規定「犯最重本刑為五年以下
    有期徒刑以下之刑之罪，而受六個月以下有期徒刑或拘役之宣告，因身體、教育
    、職業或家庭之關係或其他正當理由，執行顯有困難者，得以一元以上三元以下
    ，易科罰金。但確因不執行所宣告之刑，難收矯正或難以維持法秩序者，不在此
    限」。比較上開新舊法，修正後之刑法第四十一條第一項就得宣告易科罰金之範
    圍較修正前之舊法為廣，是依刑法第二條第一項前段規定，自應適用裁判時較有
    利於被告之法律即修正後之刑法第四十一條第一項規定，宣告易科罰金之折算標
    準，附此敘明。至被告所擺設之電子遊戲機台共計六台，均未扣案，且業已滅失
    等情，業據被告陳明在卷，爰不予宣告沒收，附此敘明。
據上論斷，應依刑事訴訟法第二百九十九條第一項前段，電子遊戲場業管理條例第二
十二條，刑法第十一條前段，第二條第一項前段，第二十八條，第四十一條第一項，
罰金罰鍰提高標準條例第二條，判決如主文。
本案經檢察官陳銘珠到庭執行職務。
中      華    民      國      九十      年      五      月      一      日
                                  臺灣高雄地方法院刑事第六庭
                                      法  官  周  玉  群
右正本證明與原本無異。
如不服本判決，應於判決送達後十日內，向本院提出上訴狀。
                                      書記官  黃  英  彥
中      華    民      國      九十      年      五      月      二      日
電子遊戲場業管理條例【民國89年2月3日公 (發)布】
電子遊戲場業管理條例第十五條：
未依本條例規定辦理營利事業登記者，不得經營電子遊戲場業。
電子遊戲場業管理條例第二十二條：
違反第十五條規定者，處行為人一年以下有期徒刑、拘役或科或併科新台幣五十萬元
以上二百五十萬元以下罰金。


司法院資訊處製作；財團法人民間司法改革基金會備份。
